【裁判字號】    98,審訴,1284
【裁判日期】    980512
【裁判案由】    毒品危害防制條例
【裁判全文】
臺灣高雄地方法院刑事判決            98年度審訴字第1284號
公  訴  人  臺灣高雄地方法院檢察署檢察官
被      告  甲○○
上列被告因毒品危害防制條例案件，經檢察官提起公訴（98年度
毒偵字第687 號），嗣因被告就被訴事實為有罪之陳述，經本院
合議庭裁定由受命法官獨任依簡式審判程序審理，判決如下：
    主  文
甲○○施用第一級毒品，累犯，處有期徒刑拾壹月。
    事 實 及 理 由
一、本件被告甲○○所犯為死刑、無期徒刑或最輕本刑為3 年以
    上有期徒刑以外之罪，其於準備程序中就被訴事實為有罪之
    陳述，經法官告知簡式審判程序之旨，並聽取公訴人之意見
    後，依刑事訴訟法第273 條之1 第1 項規定，合議庭裁定由
    受命法官獨任進行簡式審判程序，合先敘明。
二、本件犯罪事實及證據，除施用時地更正為：「於98年1 月6
    日，在其高雄縣鳳山市○○路399 巷27之3 號住處，以將第
    一級毒品海洛因置於香煙內之方式施用」、證據部分補充：
    「被告甲○○於本院審理時之自白」外，餘均引用附件起訴
    書所載。
三、核被告所為係犯毒品危害防制條例第10條第1 項之施用第一
    級毒品罪。被告施用前持有毒品之低度行為，為其施用之高
    度行為所吸收，爰不另論罪。被告前曾有起訴書所載之有期
    徒刑前案紀錄，此有臺灣高等法院被告前案紀錄表附卷可稽
    ，5 年以內再故意犯本件有期徒刑以上之罪，為累犯，爰依
    刑法第47條第1 規定加重其刑。爰審酌被告前經觀察勒戒、
    強制戒治程序，猶不知戒除毒癮，再犯本件施用毒品犯行，
    意志力顯然不足，且其行為嚴重傷害其個人健康，於檢察官
    偵訊時先辯稱係因服用藥物才導致尿液呈嗎啡陽性反應，嗣
    並提出與其所辯事實不服之本案採尿後之診斷證明書為其憑
    證，經檢察官於起訴書中予以駁斥後，於本院行準備程序時
    ，再以係施用二手煙為其辯辭，復經本院曉諭後始願坦承犯
    行，難認被告之態度良好，又被告前有多次施用毒品經法院
    判刑之紀錄，此亦有前開前案紀錄表在卷可憑，堪認被告並
    無悔意等一切情狀，量處如主文所示之刑。
四、據上論斷，應依刑事訴訟法第273 條之1 第1 項、第299 條
    第1 項前段、第310 條之2 、第454 條第2 項、毒品危害防
    制條例第10條第1 項、刑法第11條前段、第47條第1 項，判
    決如主文。
本案經檢察官王朝弘到庭執行職務。
中    華    民    國    98    年    5     月    12    日
                  刑事第十庭    法  官  李淑惠
以上正本證明與原本無異。
如不服本判決，應於判決送達之日起10日內向本院提出上訴書狀
。
中    華    民    國    98    年    5     月    12    日
                                書記官  王淑娟
附錄本判決論罪科刑之法條
毒品危害防制條例第10條
施用第一級毒品者，處 6 月以上 5 年以下有期徒刑。
施用第二級毒品者，處 3 年以下有期徒刑。


司法院資訊處製作；財團法人民間司法改革基金會備份。
